【裁判字號】    95,易,1847
【裁判日期】    950810
【裁判案由】    毒品危害防制條例
【裁判全文】
臺灣臺中地方法院刑事判決              95年度易字第1847號
公  訴  人  臺灣臺中地方法院檢察署檢察官
被      告  甲○○
上列被告因違反毒品危害防制條例案件，經檢察官提起公訴（九
十五年度毒偵字第二八八二號），被告就被訴事實為有罪之陳述
，經本院合議庭裁定由受命法官獨任進行簡式審判程序，本院判
決如下：
    主    文
甲○○連續施用第二級毒品，累犯，處有期徒刑陸月，如易科罰
金，以佰元折算壹日。扣案之第二級毒品甲基安非他命貳包（
含袋重共: 貳點柒公克）沒收銷燬之。
    犯罪事實
一、甲○○前因違反毒品危害防制條例案件，經本院判處有期徒
    刑一年確定，甫於民國九十四年四月二十二日縮刑期滿執行
    完畢。又曾因施用毒品案件，經觀察勒戒後認有繼續施用毒
    品之傾向，經本院依臺灣臺中地方法院檢察署檢察官之聲請
    ，以裁定令入戒治處所施以強制戒治，甫於九十一年六月十
    九日執行完畢。詎仍不知戒絕，於強制戒治執行完畢後五年
    內，竟基於施用第二級毒品甲基安非他命之概括犯意，自九
    十五年二月間某日起至九十五年六月二十三日中午許止，連
    續在臺中市○○○路與向上南路口朋友「楊宗仁」住處，以
    將甲基安非他命置於玻璃管內，點火燒烤產生煙霧，以口鼻
    吸食之方式，施用第二級毒品甲基安非他命多次，施用頻率
    約每星期二次。嗣於九十五年六月二十三日十五時十五分許
    ，在臺中市○區○○○路與向上路口為警查獲，並扣得第二
    級毒品甲基安非他命二包（含袋重共：二點七公克）。
二、案經臺中市警察局刑事警察大隊報告臺灣臺中地方法院檢察
    署檢察官偵查起訴。
    理  由
一、前揭事實，業據被告於本院審理時坦承不諱，且被告為警查
    獲後，經採集其尿液送驗結果係呈甲基安非他命陽性反應，
    有詮昕科技股份有限公司濫用藥物尿液檢驗報告一份（本院
    卷第二十八頁）在卷可稽。復有扣案甲基安非他命二包（含
    袋重共：二點七公克）可資佐證，足認被告自白與事實相符
    。是本案事證明確，被告犯行堪以認定。
二、被告曾因曾因施用毒品案件，經觀察勒戒後認有繼續施用毒
    品之傾向，經本院依臺灣臺中地方法院檢察署檢察官之聲請
    ，以裁定令入戒治處所施以強制戒治，甫於九十一年六月十
    九日執行完畢等情，此有臺灣臺中地方法院檢察署刑案資料
    查註紀錄表、全國施用毒品案件紀錄表及臺灣高等法院被告
    前案紀錄表在卷可稽，被告於強制戒治執行完畢後五年內，
    再犯本案施用毒品之犯行，依毒品危害防制條例第二十三條
    第二項之規定，自應依法論科。
三、被告行為後，刑法第五十六條連續犯之規定，業於九十四年
    一月七日修正公布刪除，亦已修正，依刑法施行法第十條之
    一之規定，於九十五年七月一日施行，被告前揭施用海洛因
    、甲基安非他命之犯行在前開法律修正公布施行前，是其行
    為後新法業已刪除連續犯之規定，此刪除雖非犯罪構成要件
    之變更，但顯已影響行為人刑罰之法律效果，自屬法律有變
    更，自應依新法第二條第一項「從舊從輕」之規定，比較新
    、舊法，如依新法規定，應按原連續犯之數犯行，應依數罪
    之規定併罰；如依修正刪除前之連續犯規定，則應依修正前
    刑法第五十六條規定以一罪論，但得加重其刑至二分之一，
    數罪併罰之結果，顯較以一罪論而加重其刑至二分之一之結
    果不利於被告。經比較新舊法結果，以舊法較有利於被告及
    該成年人。又惟被告行為後，刑法第四十一條業於九十四年
    一月七日修正公布，修正前刑法第四十一條第一項前段規定
    ：「犯最重本刑為五年以下有期徒刑以下之刑之罪，而受六
    個月以下有期徒刑或拘役之宣告，因身體、教育、職業、家
    庭之關係或其他正當事由，執行顯有困難者，得以一元以上
    三元以下（按指銀元）折算一日，易科罰金。」，又被告行
    為時之易科罰金折算標準，修正前罰金罰鍰提高標準條例第
    二條前段（現已刪除）規定，就其原定數額提高為一百倍折
    算一日，則本件被告行為時之易科罰金折算標準，應以銀元
    三百元折算一日，經折算為新臺幣後，應以新臺幣九百元折
    算為一日。惟修正後之刑法第四十一條第一項前段則規定：
    「犯最重本刑為五年以下有期徒刑以下之刑之罪，而受六個
    月以下有期徒刑或拘役之宣告者，得以新臺幣一千元、二千
    元或三千元折算一日，易科罰金。」比較修正前後之易科罰
    金折算標準，以九十五年七月一日修正公布施行前之規定，
    較有利於行為人。準此，經綜合比較之結果，修正後之新法
    並無較有利於行為人，自應整體適用修正前之行為時法論處
    。核被告所為，係犯毒品危害防制條例第十條第二項之施用
    第二級毒品罪，其於施用第二級毒品前後持有第第二級毒品
    之低度行為，為施用之高度行為所吸收，不另論罪。被告先
    後多次施用第二級毒品甲基安非他命之犯行，時間緊接，犯
    罪構成要件相同，顯係基於概括犯意為之，應依修正前刑法
    第五十六條連續犯之規定論以一罪，並加重其刑。被告前因
    違反毒品危害防制條例案件，經本院判處有期徒刑一年確定
    ，甫於九十四年四月二十二日縮刑期滿執行完畢等情，有臺
    灣臺中地方法院檢察署刑案資料查註紀錄表，臺灣高等法院
    被告前案紀錄表在卷可參，其於有期徒刑執行完畢後，五年
    以內故意再犯本件有期徒刑以之罪，不論依修正前之刑法第
    四十七條，或修正後之刑法第四十七條第一項之規定，均構
    成累犯，對被告而言並無有利或不利之情形，自不生新舊法
    比較之問題，應逕依修正前之刑法第四十七條，論以累犯，
    並遞加重其刑。爰審酌被告曾經觀察勒戒、強制戒治後，猶
    再施用毒品不輟，與施用毒品除戕害自身健康外，併對社會
    秩序生不良影響，及其施用之期間與次數，暨犯罪後坦承犯
    行之犯後態度等一切情狀，量處如主文所示之刑，並依修正
    前刑法第四十一條第一項前段規定，諭知如易科罰金之折算
    標準。扣案之第二級毒品甲基安非他命二包（含袋重共：二
    點七公克），係屬本案查獲之毒品，爰依毒品危害防制條例
    第十八條第一項前段之規定，均予宣告沒收銷燬之。
據上論斷，應依刑事訴訟法第二百七十三條之一第一項、第二百
九十九條第一項前段，毒品危害防制條例第十條第二項、第十八
條第一項前段，刑法第十一條、第二條第一項、（修正前）第五
十六條、（修正前）第四十七條、(修正前)第四十一條第一項前
段，（修正前）罰金罰鍰提高標準條例第二條，判決如主文。
本案經檢察官乙○○到庭執行職務。
中    華    民    國    95    年    8     月    10    日
                          刑事第十四庭  法  官  劉逸成
上正本證明與原本無異。
如不服本判決，應於送達後十日內向本院提出上訴狀（須附繕本
），上訴於臺灣高等法院臺中分院。
                                        書記官  高勳楠
中    華    民    國    95    年    8     月    10    日
附錄論罪科刑法條
毒品危害防制條例第十條
施用第一級毒品者，處六月以上五年以下有期徒刑。
施用第二級毒品者，處三年以下有期徒刑。


司法院資訊處製作；財團法人民間司法改革基金會備份。
